# 一家公司的全资子公司分红，全部转入母公司的“其他应付款”中

提问人：lhteee 时间：2012-03-26 13:54:10
一家公司的全资子公司分红，全部转入母公司的“其他应付款”中，并且已经全部分配给母公司的股东， 审计时发现这一问题，投资收益已缴纳企业所得税，影响当年净利润的金额，由于全部分配，并不影响资产负债表中的未分配利润余额。
企业同意调整，怎么调整？ 如果企业不同意调整，要保留意见吗？

回答人：chenyiwei
虽然不影响期末净资产和应纳税额，但影响母公司个别报表上的净利润和利润分配，所以应该要求调整。 借：利润分配——应付普通股股利 贷：投资收益 同时还应关注：（ 1 ）少提法定盈余公积的影响；（ 2 ）如果该母公司个别报表中扣除该投资收益后的其他部分为亏损，则存在超额分利的问题，应要求股东返还超额分配的部分。